Orion Graciano Vieira Santos

Brasileiro, Casado, 27 anos.

Endereço: Rua 4, QD:D LT:20. Setor Castelo Branco - Goiânia GO Fone: (64) 99300-0938(WhatsApp) - E-mail: oriongraciano1@gmail.com

Objetivo: Contribuir para que meus conhecimentos possam trazer benefícios e crescimento para a empresa, aprimorando também minhas habilidades profissionais.

Profissão: Analista de Sistemas **Experiência com Gerenciador de projetos: Experiência com Gerenciador de projetos:**

FORMAÇÃO ACADÊMICA

2022 a 2024 – Tecnólogo em Análise de Desenvolvimento de Sistemas – Unicesumar – Cursando.

EXPERIÊNCIA PROFISSIONAL

2023 (Atualmente): Centro Oeste Sistemas - Fone: (62) 3997-0107

Cargo: Analista de Sistemas

Atividades: Realizar implantação dos Sistemas/Produtos ERP e Saas de gestão empresarial, contábil e fiscal, desde a análise de requisitos de infraestrutura definindo em que plataforma os servidores irão ser hospedados Cloud ou Local implantando e configuração Banco de dados, Aplicações Apis e Serviços. Realizar treinamento de novas funcionalidades dos sistemas e posteriormente também prestar suporte nível 3 para usuários apôs período de Onboarding.

2023 a 2023: Actuar Group — Fone: (62) 3092-5070

Cargo: Analista de suporte Saas Pleno

Atividades: Tratar problemas específicos de nível 2 encaminhados pela plataforma de helpdesk dos produtos Saas, CRM e Aplicação desktop, que funcionam através dessa aplicação que gerencia o acesso da catraca é integrado ao Saas que faz a gestão e controle de acesso de Academias, atuei realizando resolução e documentação para abertura de tarefas para equipe de Desenvolvimento sobre esses novos problemas definindo as causas raiz, e após correção repassando a documentação para uso e ciência das equipes de nível 1.

2021 a 2023: eSolution Tecnologia — Fone: (64) 3454-9988

Cargo: Analista de Sistemas Devops

Atividades: Elaborar levantamento dos requisitos e documentar os dados necessários para à criação de soluções para os sistemas/produtos, além da análise dessas informações a fim de criar soluções e apresentando para equipe de desenvolvimento do projeto, sugerindo melhorias, seja realizar parametrizações, correções e implementações nos Sistemas, Aplicações, APIs e Serviços, e também realizar em conjunto com equipe de QA, updates aplicando versões já homologadas e assim validar o funcionamento e fluidez no ambiente do usuário de acordo com regra de negócio de cada cliente do ramo hoteleiro e parques.

2020 a 2021: Automatec Sistemas — Fone: (64) 3454-1066

Cargo: Analista de implantação e Suporte TI

Atividades: Realizar a implantação de Sistemas ERP no ramo de automação comercial nas várias áreas do comércio, realizando desde a preparação do ambiente de rede, definindo o Servidor para hospedar banco de dados e aplicação, realizar migração dos dados entre sistemas e configurar aplicações mobile e PDVs. Posteriormente a esta etapa ministrar treinamento das funcionalidades e ferramentas para o usuário ADM e realizar suporte de nível 2 chamados triados pela plataforma de helpdesk.

2018 a 2018: Grupo Prive Hotéis e Parques - Fone: (64) 3454-8404

Cargo: Analista de Suporte Ti

Atividades: Responsável pelo cadastro, liberação e manutenção de Usuários no Microsoft Active Directory, realizar análise e documentação de novos recursos e correções para os sistemas terceirizados, Gerenciamento dos Servidores de aplicação e de Rede, monitorar rotineiramente a infraestrutura geral desde o gerenciador até parte de Acces Point, Dispositivos moveis, Estações e PDVs e também realizar suporte aos usuários internos dos hotéis e parques.

QUALIFICAÇÕES E ÁREAS DE CONHECIMENTO

- **2014 2014** Informática Profissionalizante (Update informática)
- **2015 2015** Tecnologia da informação (Ensino Médio Técnico)
- 2016 2017 Inglês nível básico (CNA)
- **2018 2018** Marketing Pessoal (UAITEC)
- **2018 2019** Rede de computadores (UAITEC)
- 2020 2020 Lógica de Programação (Curso em Vídeo)
- **2020 2021** SQL Server (Udemy)
- 2021 2022 HTML/CSS (Curso em vídeo)
- **2022 2022 -** JavaScript (Curso em vídeo)
- 2023 2023 Análise de Dados Microsoft Power BI (Fundação Bradesco)
- 2023 2023 Segurança em Tecnologia da informação (Fundação Bradesco)

INFORMAÇÕES ADICIONAIS

- Meu Portifólio GitHub: oriongraciano.github.io/Index.html
- Experiência com plataformas HelpDesk: Movidesk, Zendesk, BlipDesk
- Experiência com Gerenciador de projetos: ClickUp, Trello, Microsoft Project
- Experiência com Programas de Versionamento de Software: Git e GitLab